臺灣板橋地方法院刑事判決　　　　　　　100年度易字第816號
聲　請　人　臺灣板橋地方法院檢察署檢察官
被　　　告　林婕忻
上列被告因詐欺案件，經檢察官聲請簡易判決處刑（100 年度偵
字第4296號），本院認不宜以簡易判決處刑，改依通常程序審理
，判決如下：
    主  文
本件公訴不受理。
    理  由
一、聲請簡易判決處刑意旨略稱：被告林婕忻明知任意租借金融
    機構之帳戶與他人使用，將可能成為詐騙集團詐取財物之工
    具，而有助於他人遂行詐欺取財之犯行，竟仍於民國99年7
    月31日，以每個月新臺幣（下同）2 萬元至3 萬元之代價，
    將其國泰世華銀行海山分行（設新北市○○區○○路1 段67
    號）帳號：000000000000號帳戶及郵局帳號：000000000000
    00號帳戶之存摺與提款卡，寄送與自稱「簡俊隆」之人所屬
    詐騙集團使用。該詐騙集團於取得上開帳戶後，即意圖為自
    己不法之所有，基於詐欺取財之犯意，而為下列行為：
    (一)於99年8 月1 日下午5 時10分許，撥打電話與趙盈錦，冒
      稱為森森購物之客服人員，訛稱其退貨時因單據簽收錯誤
      ，需以操作提款機之方式更正，致趙盈錦陷於錯誤，匯款
      13,437元至被告上開國泰世華銀行帳戶內。
    (二)於99年8 月1 日晚間7 時20分許，撥打電話與李唯甄，訛
      稱其先前於網路購物所簽之單據有誤，需以操作提款機之
      方式更正，致李唯甄陷於錯誤，於同日晚間8 時11分許，
      匯款15,016元至被告上開郵局帳戶內。
    (三)於99年8 月1 日晚間8 時30分許，撥打電話與莊國榮，訛
      稱其先前於PCHOME購物網所為之消費設定有誤，需以操作
      提款機之方式更正，致莊國榮陷於錯誤，分別於同日晚間
      8 時45分許及8 時51分許，各匯款29,987元至被告上開郵
      局帳戶內。
    (四)於99年8 月1 日晚間8 時許，撥打電話與林雨欣，訛稱其
      先前於網路購物所為之付款設定錯誤，需以操作提款機之
      方式更正，致林雨欣陷於錯誤，於同日晚間8 時49分許，
      匯款12,983元至被告上開郵局帳戶內。
    嗣趙盈錦、李唯甄、莊國榮、林雨欣於匯款後查覺有異，報
    警處理後始循線查知上情，因認被告涉有刑法第30條第1 項
    、第339 條第1 項幫助詐欺取財罪嫌。
二、按同一案件繫屬於有管轄權之數法院者，由繫屬在先之法院
    審判之；依第8 條之規定不得為審判者，應諭知不受理之判
    決，並得不經言詞辯論為之，刑事訴訟法第8 條、第303 條
    第7 款、第307 條分別定有明文。又訴訟上所謂一事不再理
    之原則，關於實質上一罪或裁判上一罪，亦均有其適用，最
    高法院60年台非字第77號著有判例。
三、經查，被告林婕忻基於幫助詐欺之不確定故意，於99年7 月
    31日，將其申請設立之國泰世華銀行海山分行帳號：000000
    000000號帳戶之存摺、提款卡，提供予姓名年籍不詳之詐欺
    集團成員使用，嗣該詐欺集團成員基於詐欺之犯意，於99年
    8 月1 日某時，以電話向袁詩欣佯稱其雅虎奇摩購物網站之
    付款方式有誤云云，需依指示至ATM 自動櫃員機操作處理扣
    款問題，致袁詩欣陷於錯誤，即依指示至提款機操作匯款，
    而於同日19時53分許，匯款17,983元至被告前揭國泰世華銀
    行帳戶之事實，業經臺灣臺北地方法院檢察署檢察官於99年
    12月29日以99年度偵字第27166 號聲請簡易判決處刑，並於
    100 年1 月17日繫屬於臺灣臺北地方法院，現由臺灣臺北地
    方法院以100 年度易字第263 號審理中，有臺灣臺北地方法
    院檢察署檢察官99年度偵字第27166 號聲請簡易判決處刑書
    電腦列印本、臺灣高等法院被告前案紀錄表在卷可稽。而本
    件公訴人於100 年2 月25日以100 年度偵字第4296號起訴被
    告於99年7 月31日，以每個月2 萬元至3 萬元之代價，將其
    國泰世華銀行海山分行帳號000000000000號帳戶及郵局帳號
    00000000000000號帳戶之存摺與提款卡，寄送與自稱「簡俊
    隆」之人所屬詐騙集團使用，該詐騙集團於取得上開帳戶後
    ，即意圖為自己不法之所有，基於詐欺取財之犯意，(一)於99
    年8 月1 日下午5 時10分許，撥打電話與趙盈錦，冒稱為森
    森購物之客服人員，訛稱其退貨時因單據簽收錯誤，需以操
    作提款機之方式更正，致趙盈錦陷於錯誤，匯款13,437元至
    被告上開國泰世華銀行帳戶內。(二)於99年8 月1 日晚間7 時
    20分許，撥打電話與李唯甄，訛稱其先前於網路購物所簽之
    單據有誤，需以操作提款機之方式更正，致李唯甄陷於錯誤
    ，於同日晚間8 時11分許，匯款15,016元至被告上開郵局帳
    戶內。(三)於99年8 月1 日晚間8 時30分許，撥打電話與莊國
    榮，訛稱其先前於PCHOME購物網所為之消費設定有誤，需以
    操作提款機之方式更正，致莊國榮陷於錯誤，分別於同日晚
    間8 時45分許及8 時51分許，各匯款29,987元至被告上開郵
    局帳戶內。(四)於99年8 月1 日晚間8 時許，撥打電話與林雨
    欣，訛稱其先前於網路購物所為之付款設定錯誤，需以操作
    提款機之方式更正，致林雨欣陷於錯誤，於同日晚間8 時49
    分許，匯款12,983元至被告上開郵局帳戶內，涉嫌幫助詐欺
    取財罪嫌部分，與前述繫屬於臺灣臺北地方法院之案件，二
    者所提供之國泰世華銀行帳戶（帳號000000000000號）乃係
    同一，且依被告於警詢、偵查中所述，上開國泰世華銀行帳
    戶及郵局帳戶之存摺、提款卡係於99年7 月31日一次以宅即
    便寄至臺中市○區○○路1 段196 號與自稱「簡俊隆」之人
    等語（見臺灣臺北地方法院檢察署99年度偵字第26301 號偵
    查卷第5 、6 頁、臺灣板橋地方法院檢察署100 年度偵字第
    4296號偵查卷第7 、8 頁），足見本案與前述繫屬於臺灣臺
    北地方法院之案件，二者所提供之國泰世華銀行帳戶及郵局
    帳戶之存摺、提款卡均係被告一次交付予他人，被告一次提
    供多個帳戶存摺、提款卡之行為，幫助他人詐騙多人，觸犯
    多個詐欺取財罪，堪認此部分與前述繫屬於臺灣臺北地方法
    院之案件應屬想像競合犯之範疇，為裁判上一罪之同一案件
    。從而，臺灣臺北地方法院為被告住所地之法院，本院則為
    被告犯罪地之法院，對被告均有管轄權，而前述案件係於
    100 年1 月17日繫屬於臺灣臺北地方法院，於100 年3 月15
    日始繫屬於本院，有蓋有本院收狀戳之臺灣板橋地方法院檢
    察署100 年3 月15日板檢玉意100 偵4296字第104673號函在
    卷可稽，本院繫屬在後，又未由共同之直接上級法院裁定由
    繫屬在後之法院審判，本院自不得為實體上之裁判。揆諸上
    開說明，本件爰不經言詞辯論，逕為諭知不受理之判決。
四、據上論斷，應依刑事訴訟法第452 條、第8 條、第303 條第
    7 款、第307 條，判決如主文。
中    華    民    國   100    年    3     月    22    日
                  刑事第二十三庭審判長法  官  曾淑娟
                                      法  官  陳姵君
                                      法  官  黃苙荌
上列正本證明與原本無異。
如不服本判決應於收受判決後10日內向本院提出上訴書狀，並應
敘述具體理由。其未敘述上訴理由者，應於上訴期間屆滿後20日
內向本院補提理由書（均須按他造當事人之人數附繕本）「切勿
逕送上級法院」。
                                      書記官   許育菁
中    華    民    國   100    年    3     月    22    日